Inventaris van het archief van het Nederlandse Gezantschap in China (Peking, Chunking, Nanking), (1862) 1872-1954
Nationaal Archief, Den Haag
Nederlands Gezantschap in China (Peking, Chunking, Nanking)
BuZa / Gezantschap China
1862-1954
merendeel 1872-1954
Z15
31.00 meter; 983 inventarisnummers.
Normale geschreven, getypte en gedrukte documenten, geen bijzondere handschriften. Het archief bevat kaarten hoofdzakelijk van China, Chinese en Russische steden en landstreken in de periode 1900-1944.
Nationaal Archief, Den Haag
Gezantschap in China 1872-1954
Gezantschapsbureau Nanking 1933-1937
Gezantschapsbureau Chunking 1938-1941
Militair attaché Chunking, 1943-1946
Het archief van het Gezantschap in China bevat voor de periode 1872-1954 correspondentie en stukken m.b.t. de organisatie. Verder zijn er stukken over de Bokseropstand, de internationale nederzettingen en rechtbanken, de binnenlandse politiek, internationale betrekkingen en politieke zaken. Tevens zijn er stukken over Nederlandse onderdanen van Chinese afkomst, verdragen en (douane)overeenkomsten, waterstaatkundige- en havenwerken in China, spoorwegen, scheep- en luchtvaart en opiumaangelegenheden. Ook zijn er stukken over koeliewerving en overige Indisch-Chinese aangelegenheden (waaronder maandrapporten van de Nederlands-Indische Algemene Recherche Dienst), politieke aangelegenheden in Indo-China en het Verre Oosten en over het verloop van de Tweede Wereldoorlog (inclusief stukken over Japanse oorlogsmisdaden). Eveneens is er een archief m.b.t. Duitse (en Oostenrijks-Hongaarse) belangbehartiging, een geheim archief, documentatie (waaronder een aantal kaarten) en het gedeponeerd archief van de militair attaché te Chunking.
Archiefvorming
Geschiedenis van de archiefvormer
De officiële Nederlandse vertegenwoordiging in China werd voorafgegaan door een reeks consuls die er vooral waren om de handelsbelangen van Nederland en Nederlands Indië te behartigen. Deze handelsrelatie met China gaat terug tot de contacten die de V.O.C. in de 17e en 18e eeuw met de keizer onderhield. In 1872 kreeg Nederland haar eerste diplomatieke vertegenwoordiger in China. In 1881 deed China zich vertegenwoordigen in Nederland door haar gezant te Berlijn, terwijl in 1906 een Chinees gezantschap te 's Gravenhage werd gevestigd.
In de periode 1941-1950 veranderde het Nederlandse gezantschap c.q. de ambassade driemaal van standplaats. Als gevolg van de Japans Chinese oorlog werd bij K.B. nr. 5 van 9 oktober 1941 de post Chungking (tot dan toe onder leiding van de secretaris tolk H. Bos) de nieuwe zetel van de Nederlandse diplomatieke vertegenwoordiging in China (i.p.v. Peking). Bij Koninklijk Besluit van 1 mei 1943 werd het gezantschap in China met ingang van 15 februari 1943 verheven tot ambassade.
In verband met de opnieuw losgebarsten burgeroorlog in China werd in mei 1946 voor de tweede maal besloten de standplaats van de Nederlandse vertegenwoordiging te verplaatsen, en wel dit keer naar Nanking.
De erkenning door Nederland van de Chinese Volksrepubliek op 27 maart 1950 leidde niet onmiddelijk tot het aanknopen van diplomatieke betrekkingen tussen beide landen. De heer N.A.J. de Voogd arriveerde op 16 april 1950 te Peking als tijdelijk Zaakgelastigde. Pas op 11 december 1954 kon de Zaakgelastigde zijn inleidingsbrief aan de Chinese regering overhandigen.
De volgende personen vertegenwoordigden Nederland in China (Peking, Chungking en Nanking) van 1872 tot en met 1954:
J.H. Ferguson, 1872-1894. Sedert 1872 als diplomatiek agent en consul generaal en vanaf 1876 als minister resident
F.M. Knöbel, 1895-1901 nov., als minister resident
Jhr. Dr. J. Loudon, 1901-1903, als tijdelijk zaakgelastigde
Jhr. Mr. A.J. van Sitters, 1903 jun.-1908 okt., als buitengewoon gezant en gevolmachtigd minister
W.J. Oudendijk, 1908 okt.-1909 mrt., als tijdelijk zaakgelastigde
Jhr. Mr. F. Beelaerts van Blokland, 1909 mrt.-1919 jan., als buitengewoon gezant en gevolmachtigd minister
Mr. P.J. Graaf van Limburg Stirum, 1913, als waarnemer tijdens 10 maanden verlof van de gezant
Jhr. W. Quarles van Ufford, 1919 jan- apr., als tijdelijk zaakgelastigde
W.J. Oudendijk, 1919 apr.-1931 mei, als buitengewoon gezant en gevolmachtigd minister
Baron G.W. de Vos van Steenwijk, 1931 mei-1931 jul., als tijdelijk zaakgelastigde
Mr. W.J.R. Thorbecke, 1931 jul.-1935 jan., als buitengewoon gezant en gevolmachtigd minister
Jhr. H. Bosch van Drakenstein, 1935 jan.-apr., als tijdelijk zaakgelastigde
Baron G.W. de Vos van Steenwijk, 1935 apr.-1939 jul., als buitengewoon gezant en gevolmachtigd minister
Dr. L. Flaes, 1939 jul.-1941 dec., als tijdelijk zaakgelastigde
Baron C. van Breugel Douglas, 1941 dec.- 1943 feb., als buitengewoon gezant en gevolmachtigd minister met standplaats Chungking
A.H.J. Lovink, 1943 feb.-1946 apr. Vanaf mei 1943 als ambassadeur met standplaats Chungking
J. van der Berg, 1946 apr.-1947 mrt., als tijdelijk zaakgelastigde met standplaats Nanking
Baron F.C. van Aerssen Beyeren van Voshol, 1947 mrt.-1949 als ambassadeur met als standplaats Nanking
N.A.J. de Voogd, 1950 mei-1952 als tijdelijk zaakgelastigde
Mr. J.G.L. van Dorp, 1952-954 als tijdelijk zaakgelastigde
Geschiedenis van het archiefbeheer
Het archief van het gezantschap over de periode 1872-1895 is door de Bokseropstand van 1900, waarbij ook de Nederlandse legatie forse schade ondervond, voor een aanzienlijk gedeelte in vlammen opgegaan. In oktober 1895 werd een dossierstelsel in gebruik genomen gebaseerd op een zogenaamde A-B-C code ( de code loopt in deze periode tot en met H). Deze archiefordening bleef gehandhaafd tot en met 1903. De archiefstukken van voor 1895 zijn in deze code verwerkt.
In 1904 werd de A B C code (nu tot en met Z) wederom, maar nu in meer uitgebreide vorm voor de "nieuwe" archiefordening gebruikt. Deze indeling werd gehandhaafd tot 1941, het tijdstip waarop de het gezantschap werd verplaatst van Peking naar Nanking. Als aparte archieven vanwege hun eigen lettercode werd de Nederlandse belangenbehartiging voor Duitsland, Oostenrijk en Hongarije in dit tijdvak opgevoerd. Als toegang voor deze archieven kan gebruik gemaakt worden van de "algemene" agenda's 1904-1939. Aangezien belangenbehartiging voor vreemde mogendheden tot één van de taken van de Nederlandse vertegenwoordigingen kan behoren zijn de twee hierboven genoemde archieven geplaatst na het gezantschapsarchief 1904-1941.
De periode 1941-1952 kent een scheiding tussen een "open" en een geheim archief, waarbij de agenda's overigens dezelfde zijn. Opmerkelijk is dat de vele verplaatsingen van het gezantschap c.q. de ambassade in dit tijdvak geen merkbare gevolgen heeft gehad voor de archiefvorming.
Een viertal archieven van respectievelijk de gezantschapsbureaux te Nanking en Chungking, de waarneming van de post Peking en het gedeponeerde archief van de militair attaché te Chungking zijn als aparte archieven in de periode 1933-1950 gevormd. Aangezien deze archieven op een andere plaats (m.u.v. de militair attaché) zijn gevormd en deze posten als verlengstuk van het gezantschap dan wel van de ambassade functioneerden (m.u.v. de militair attaché) is gekozen voor plaatsing na het hoofdarchief. De rubrieksbenaming (voor de gezantschapsbureaux veelal dezelfde als van het gezantschaps/ambassade archief) is bij deze archieven achterwege gebleven omdat het per rubriek veelal om één beschrijving gaat In 1952 wordt de zogenaamde decimale code voor het archief van de ambassade te Peking ingevoerd. Daardoor moest er in dit jaar een ceasuur aangebracht worden met de voorafgaande periode.
Het archief van het gezantschap/ambassade over de periode 1872-1951 werd in 1961 en over de periode 1952-1954 in 1973 naar het departement te 's-Gravenhage gezonden.
De verwerving van het archief
Het archief is krachtens bepalingen van de Archiefwet overgebracht.
Inhoud en structuur van het archief
2.05
Selectie en vernietiging
Vernietiging van archiefbescheiden vond op zeer bescheiden manier plaats op de post en bij de inventarisatie in 1990. Dientengevolge zijn zo nu en dan hiaten ontstaan in de opeenvolging van de rubrieken.
Vóór de inventarisatie had het archief een omvang van 560 dozen (ca. 62 meter). Na schoning bedraagt de totale omvang van het archief 280 dozen (ca. 31 meter). Zie voor een globale opgave van het vernietigde materiaal de verklaring van vernietiging.
Verklaring van vernietiging
De hieronder vermelde stukken afkomstig uit het archief van de vertegenwoordiging te China (Peking, Chungking en Nanking)(1862) 1872 1954 kunnen worden vernietigd volgens de richtlijnen van de vernietigingslijst van het Ministerie van Buitenlandse Zaken (1960).
Duplicaten van stukken
Doorzendingen
Stukken met betrekking tot in dezelfde vorm periodiek terugkerende gebeurtenissen van protocolaire aard
Maandstaten, voor zover elders verwerkt
Koerierspassen
Dankbetuigingen
Ontvangstbevestigingen, geleide en aanbiedings, toezendings en terugzendingsbrieven
Bestellingen van boekwerken en kantoorbehoeften, met afdoening
Afwijzingen van aanbiedingen en offertes
Stukken waarvan het beleid en de afdoening elders liggen
Declaraties en facturen
Uitbetalingen van geheven leges
Stukken met betrekking tot reis en verblijfskosten
Stukken met betrekking tot het onderhoud van en kleine veranderingen aan gebouwen
Stukken met betrekking tot normaal periodiek verlof
Stukken met betrekking tot het opsporen van adressen van Nederlanders in het buitenland
Briefwisseling betreffende onderstanden
Stukken met betrekking tot paspoortverantwoording
Vreemde paspoorten
Stukken met betrekking tot incidentele afgifte van visa aan met name genoemde Nederlanders en vreemdelingen
Stukken met betrekking tot incidentele opvragen en uitreiken van bewijzen van goed gedrag
Stukken met betrekking tot gegevens vervat in consulaire notariële akten, voor zover deze akten op de posten bewaard zijn gebleven
Correspondentie met betrekking tot de sluiting en ontbinding van huwelijken, echtscheiding, met uitzondering van de akten zelf
Hoeveelheid: 280 dozen (ca. 31 meter) in opdracht van G.J. Lasee,
's Gravenhage, 28 maart 1990
Ordening van het archief
Tijdens de inventarisatie is de oude orde, rubrieksbenaming en decimale code gehandhaafd mede om de agenda's als toegangen tot de archieven bruikbaar te houden.
Aanwijzingen voor de gebruiker
Openbaarheidsbeperkingen
Deels openbaar, deels beperkt openbaar (A).
Materiële beperkingen
Aanvraaginstructie
Openbare archiefstukken kunnen online worden aangevraagd en gereserveerd. U kunt dit ook via de terminals in de studiezaal van het Nationaal Archief doen. Om te kunnen reserveren dient u de volgende stappen te volgen:
U maakt een profiel aan op www.gahetna.nl, en logt vervolgens in
Via de archiefinventaris (alleen de beschrijvingen met rode nummers) selecteert u het gewenste archiefstuk door op de knop 'Reserveren' te klikken
In het volgende scherm geeft u aan op welke dag u het archiefstuk wilt inzien
Indien u zich bevindt in de studiezaal en een tafelnummer heeft ontvangen kunt u dit nummer vermelden. Als u geen tafelnummer heeft kunt u tafelnummer 777 laten staan
Vervolgens bevestigt u uw reservering door deze te versturen.
Verwant materiaal
Beschikbaarheid van kopieën
Beschrijving van de series en archiefbestanddelen
- ARCHIEF GEZANTSCHAP, (1862) 1872-1903
  - GEZANTSCHAP, BOKSEROPSTAND, CORPS DIPLOMATIQUE, DECORATIES, ARCHIEF, CONSULATEN EN POLITIEK, A
    - Stukken betreffende het archief en de telegramcijfers van de Nederlandse vertegenwoordigingen te China., 1872 en 1891-1903.; 1; 1 omslag
    - Stukken betreffende het personeel van het gezantschap., 1874 en 1890-1903.; 2; 1 omslag
    - Stukken betreffende de samenstelling van het Corps Diplomatique te Peking., 1883-1903.; 3; 1 omslag
    - Stukken betreffende de zakelijke leiding van het gezantschap., 1888-1903.; 4; 1 omslag
    - Verslagen van het Nederlandse gezantschap te Tokio aan het Ministerie van Buitenlandse Zaken. Afschriften., 1890-1903.; 5; 1 pak
    - Stukken betreffende het verlenen en ontvangen van Nederlandse en buitenlandse decoraties., 1894-1903.; 6; 1 pak
    - Stukken betreffende de politieke rapportage en de rapportage van de Nederlandse consuls in China., 1895-1903.; 7; 1 omslag
    - Stukken betreffende de ontwapeningsconferentie van 1899 en het arbitragehof. Met bijlagen., 1899-1903.; 8; 1 omslag
    - Stukken betreffende het Chinese hof., 1900.; 9; 1 omslag
    - Stukken betreffende de politieke toestand in China., 1900-1903.; 10; 1 omslag
    - Stukken betreffende de vredesonderhandelingen tussen China en diverse buitenlandse mogendheden n.a.v. de Bokseropstand., 1900-1901.; 11; 1 omslag
    - Stukken betreffende de betaling van de Chinese schuld aan de diverse buitenlandse regeringen en de samenstelling van de zgn. bankierscommissie m.b.t. de afwikkeling van de Bokersopstand., 1901-1903.; 12; 1 pak
    - Stukken betreffende het herstel van buitenlandse begraafplaatsen die beschadigd waren tijdens de Bokseropstand., 1901.; 13; 1 omslag
    - Stukken betreffende de schorsing van de ambtelijke examens voor een bepaalde periode in diverse Chinese plaatsen., 1901-1902.; 14; 1 omslag
    - Tekeningen en stukken betreffende de nieuwbouw van de diverse Nederlandse gezantschapsgebouwen., 1901-1903.; 15; 1 pak
    - Stukken betreffende het onderhoud van de diplomatieke wijk van Peking., 1901-1903.; 16; 1 omslag
    - Stukken betreffende de genomen militaire maatregelen in de diplomatieke wijk van Peking., 1901-1903.; 17; 1 omslag
    - Stukken betreffende Nederlandse vorderingen tegen China i.v.m. de Bokseropstand., 1901-1903.; 18; 1 omslag
    - Stukken betreffende de uitvoering van het slotpact van het zgn. Bokserprotocol., 1903.; 19; 1 omslag
  - HANDEL, CONSULATEN EN EMIGRATIE, B
    - Stukken betreffende en afkomstig van de Nederlandse consulaten hoofdzakelijk in China., 1876-1903.; 20-34; 15 omslagen
      - Consulaten in het algemeen, 20
      - Amoy, 1888-1897, 21
      - Canton, 1880-1903, 22
      - Chefoo, 1891-1903, 23
      - Chingkiang, 1886-1898, 24
      - Foochow, 1888-1900, 25
      - Hankow, 1877-1902, 26
      - Hong Kong, 1888-1897, 27
      - Kuikiang, 1877-1899, 28
      - Macao, 1876-1896, 29
      - Newchwang, 1877-1903, 30
      - Ningpo, 1886-1898, 31
      - Shanghai, 1884 en 1891-1903, 32
      - Swatow, 1891-1903, 33
      - Tientsin, 1877 en 1885-1903, 34
    - Handelsverslagen van het gezantschap., 1879, 1881, 1884-1887 en 1889-1892.; 35; 1 omslag
      gedrukte stukken
    - Stukken betreffende de emigratie van Chinese koelies., 1888-1901.; 36; 1 omslag
    - Handelsverslagen van de Nederlandse consulaten in China. Met bijlagen., 1894-1901.; 37; 1 omslag
    - Stukken betreffende en afkomstig van de vereniging "Het Buitenland"., 1895-1899.; 38; 1 omslag
    - Stukken betreffende het verstrekken van handelsinlichtingen aan Nederlandse firma's en de Vereniging tot bevordering van de Nederlandse Export., 1895-1903.; 39; 1 pak
    - Stukken betreffende de Nederlands-Indische handel in het algemeen., 1896-1898.; 40; 1 omslag
    - Stukken betreffende de vestiging van diverse Nederlandse bedrijven in China., 1897-1902.; 41; 1 omslag
  - WETENSCHAPPEN, LEGER EN VLOOT, WATERSTAATKUNDIGE ZAKEN, MIJNWEZEN, VERVOER EN BANKWEZEN, C
    - Stukken betreffende de bestudering van diverse wetenschappen in China en Nederland., 1873-1903.; 42; 1 omslag
    - Staten betreffende de sterkte van de diverse oorlogsvloten in de Japanse en Chinese wateren., 1875-1894.; 43; 1 omslag
    - Stukken betreffende de uitvoering van verscheidene waterstaatkundige werken in China in het algemeen., 1880-1902.; 44; 1 omslag
    - Stukken betreffende Nederlandse waterstaatkundige adviseurs van de Chinese regering., 1889-1899.; 45; 1 omslag
    - Stukken betreffende waterstaatkundige attaché's verbonden aan het gezantschap., 1892-1898.; 46; 1 omslag
    - Stukken betreffende plaatsing van Nederlandse ingenieurs bij de Belgische spoorwegen in China., 1895-1900.; 47; 1 omslag
    - Stukken betreffende het Chinese leger., 1895-1902.; 48; 1 omslag
    - Stukken betreffende het Chinese bankwezen., 1895-1897.; 49; 1 omslag
    - Stukken betreffende de Nederlands-Chinese bank., 1895-1900.; 50; 1 omslag
    - Stukken betreffende het muntwezen in China., 1895-1903.; 51; 1 omslag
    - Stukken betreffende door China aangegane buitenlandse leningen., 1896-1902.; 52; 1 omslag
    - Stukken betreffende de Chinese spoorwegen., 1896-1903.; 53; 1 omslag
    - Stukken betreffende het mijnwezen in China., 1897-1899.; 54; 1 omslag
    - Stukken betreffende de uitvoering van waterstaatkundige werken te Port Arthur., 1898-1899.; 55; 1 omslag
    - Stukken betreffende de uitvoering van waterstaatkundige werken in de Woosung baai., 1898-1901.; 56; 1 omslag
    - Stukken betreffende de "Conservancy Board" inzake onderhoud van de Chinese waterwegen., 1898-1903.; 57; 1 omslag
    - Stukken betreffende plaatsing van Nederlandse arbeidskrachten bij de Chinese spoorwegen., 1899.; 58; 1 omslag
    - Stukken betreffende het belastingstelsel in China., 1899.; 59; 1 omslag
  - NEDERLANDERSCHAP, CONSULAIRE RESSORTEN, FINANCIËLE ZAKEN, D
    - Stukken betreffende de consulaire bescherming van Indo-Chinese Nederlanders., 1878-1903.; 60; 1 omslag
    - Stukken betreffende kennisgevingen ingevolge de wet op het Nederlanderschap., 1890-1903.; 61; 1 omslag
    - Stukken betreffende het namaken van Nederlands geld in China., 1887-1898.; 62; 1 pak
    - Stukken betreffende de verhouding tussen Nederlands-Indië en China, met name inzake de Chinezen in Nederlands-Indië., 1891-1903.; 63; 1 omslag
    - Stukken betreffende de indeling van de consulaire ressorten in China., 1896-1903.; 64; 1 omslag
    - Stukken betreffende geschillen in China waarbij Nederlanders betrokken zijn geweest., 1898-1901.; 65; 1 omslag
    - Reglementen van de politie betreffende de internationale nederzettingen in China. Met bijlagen., 1898-1903.; 66; 1 omslag
  - INTERNATIONALE NEDERZETTINGEN, CHINESE DIPLOMATEN EN HANDEL, E
    - Stukken betreffende de benoeming en de bezoeken van Chinese diplomaten aan Nederland., 1885-1903.; 67; 1 omslag
    - Stukken betreffende de Chinese consuls in het buitenland., 1895-1897.; 68; 1 omslag
    - Stukken betreffende de internationale nederzetting te Swatow., 1896-1901.; 69; 1 omslag
    - Stukken betreffende de Chinese handel en de Chinese handelscommissie Li Jung Han., 1896-1903.; 70; 1 omslag
    - Stukken betreffende de internationale nederzetting op het eiland Kulangsu te Amoy., 1898-1902.; 71; 1 omslag
    - Nota's over de stedelijke raad te Newchwang., 1901.; 72; 1 omslag
    - Missive inzake de instelling van een Chinees handelsministerie., 1903.; 73; 1 omslag
  - KOREA, CHINA EN HET BUITENLAND, INTERNATIONALE RECHTBANK, TRACTATEN, F
    - Stukken betreffende het tractaat tussen Nederland en China van 1863., 1862-1879.; 74; 1 omslag
    - Stukken betreffende audienties bij de keizerin van China., 1873-1903.; 75; 1 omslag
    - Stukken betreffende de gemengde internationale rechtbank te Shanghai., 1879-1880.; 76; 1 omslag
    - Stukken betreffende tractaten gesloten tussen China en diverse buitenlandse staten., 1880-1898.; 77; 1 omslag
    - Stukken betreffende de Chinees-Russische betrekkingen., 1880 en 1903.; 78; 1 omslag
    - Stukken betreffende de buitenlandse industrieën in China., 1883-1897.; 79; 1 omslag
    - Stukken betreffende Korea en met name het sluiten van een handelsverdrag tussen Nederland en Korea., 1883-1901.; 80; 1 omslag
    - Stukkken betreffende de politieke verwikkelingen (oorlog) tussen Frankrijk en China., 1884-1886.; 81; 1 omslag
    - Stukken betreffende Rooms Katholieke missionarissen in China., 1891-1903.; 82; 1 pak
    - Stukken betreffende volksopstanden en de volksbewegingen in China., 1891-1902.; 83; 1 omslag
    - Stukken betreffende de Chinese opiumkwestie., 1894.; 84; 2 stukken
    - Stukken betreffende de oorlog tussen Japan en China., 1894.; 85; 1 omslag
    - Stukken betreffende Centraal-Azië en Siberië., 1895-1901.; 86; 1 omslag
    - Stukken betreffende het Japans-Chinese vredesverdrag van 1896., 1895-1896.; 87; 1 omslag
    - Missive van de consul-generaal te Hong Kong inzake de Chinees-Portugese grensregeling m.b.t. Macao., 1897.; 88; 1 stuk
    - Stukken betreffende de Spaans-Amerikaanse oorlog., 1898-1899.; 89; 1 omslag
    - Stukken betreffende de openstelling van nieuwe havens voor de buitenlanders in China., 1898-1899.; 90; 1 omslag
    - Stukken betreffende de vestiging van buitenlandse kooplieden in niet opengestelde plaatsen in China., 1901-1903.; 91; 1 omslag
    - Stukken betreffende tarief- en tractaatherziening door China., 1901-1903.; 92; 1 omslag
  - INTERNATIONALE NEDERZETTINGEN, OPENSTELLING CHINA VOOR BUITENLANDSE HANDEL, G
    - Stukken betreffende de uitbreiding van de internationale nederzetting te Shanghai., 1895-1900.; 93; 1 omslag
    - Stukken betreffende de openstelling van de West Rivier voor de buitenlandse handel., 1897.; 94; 1 omslag
      Met kaart
    - Stukken betreffende de vaststelling van de havengrenzen van Foochow., 1897.; 95; 1 omslag
    - Stukken betreffende het verbod te Foochow om land aan buitenlanders te verkopen., 1897.; 96; 1 omslag
    - Stukken betreffende de internationale nederzetting te Chefoo., 1898-1899.; 97; 1 omslag
    - Stukken betreffende de internationale nederzettingen te Newchwang, Chefoo en Tientsin in het algemeen., 1899-1903.; 98; 1 omslag
    - Stukken betreffende de uitbreiding en het verkrijgen van nieuwe concessies te Tientsin., 1901.; 99; 1 omslag
  - LEGATIEWIJK PEKING, H
    - Stukken betreffende de "International Institute of China"., 1897-1900.; 100; 1 omslag
    - Stukken betreffende de commissie voor plaatselijke aangelegenheden van de legatiewijk in Peking., 1898-1902.; 101; 1 omslag
    - Stukken betreffende de rechtzaak Boch-Taotai-Drummond., 1899.; 102; 1 omslag
    - Stukken betreffende de bewaking van de legatiewijk in Peking., 1901-1902.; 103; 1 omslag
- INVENTARIS ARCHIEF GEZANTSCHAP, 1904-1941
  - STUKKEN VAN ALGEMENE AARD, I
    - Agenda's., 1904-1939 (1941).; 104-119; 16 delen
      - 1904 jan. 1 - 1908 dec. 31, 104
      - 1900 jan. 1 - 1913 dec. 30, 105
      - 1914 jan. 1 - 1916 feb. 17, 106
      - 1916 feb. 17 - 1917 dec. 7, 107
      - 1917 dec. 7 - 1918 okt. 2, 108
      - 1918 okt. 3 - 1920 mrt. 8, 109
      - 1920 mrt. 9 - 1921 aug. 12, 110
      - 1921 aug. 13 - 1923 jun. 21, 111
      - 1923 jun. 21 - 1925 nov. 4, 112
      - 1925 nov. 4 - 1928 mrt. 8, 113
      - 1928 mrt. 8 - 1930 jul. 18, 114
      - 1930 jul. 20 - 1932 mei 28, 115
      - 1932 mei 28 - 1933 dec. 31, 116
      - 1934 jan. 2 - 1935 mei 23, 117
      - 1935 mei 21 - 1937 mrt. 18, 118
      - 1937 mrt. 22 - 1939 jul. 26 1939 jul. 26 - 1941 dec. 14 1945 aug. 16 - 1946 mrt. 11, 119
        Zie inv.nr. 669A
    - Naam- en trefwoordenindices op de agenda's., 1904-1941.; 120-122; 2 kaartsystemen, 1 register
      - 1904-1919, 120
      - 1919-1941, 121
      - 1918-1921, 122
    - Nummerlijsten van ingekomen en uitgaande brieven en telegrammen., 1920-1941.; 123; 1 omslag
  - STUKKEN BETREFFENDE BIJZONDERE ONDERWERPEN, II
    - HOFAANGELEGENHEDEN, A
      - Het hof te 's-Gravenhage, a.1
        - Stukken betreffende het Nederlands koninklijk huis, met name de viering van koninginnedag., 1934 en 1941.; 124; 1 omslag
      - Het hof te Peking / president van de Chinese republiek, a.2
        - Stukken betreffende het Chinese keizerlijke hof en de president van de Chinese republiek (o.a. overlijden, troonsbestijgingen en audienties)., 1904-1934.; 125-126; 1 pak, 1 omslag
          - 1904-1919, 125
          - 1919-1934, 126
      - Geboorten, troonsbestijgingen, overlijden van vreemde staatshoofden, a.3
        - Stukken betreffende het overlijden van Dr. Sun Yat Sen., 1925-1930.; 127; 1 omslag
    - MINISTERIE VAN BUITENLANDSE ZAKEN TE DEN HAAG, B